臺灣苗栗地方法院刑事判決
111年度訴字第40號
公  訴  人  臺灣苗栗地方檢察署檢察官
被      告  杜承泰


指定辯護人  本院公設辯護人蔡文亮
上列被告因違反毒品危害防制條例案件，經檢察官提起公訴（11
0年度偵字第7847號），本院判決如下：
    主  文
甲○○共同販賣第三級毒品而混合二種以上之毒品，未遂，處有期
徒刑貳年。扣案如附表各編號所示之物均沒收。　　
　　犯罪事實
一、甲○○與真實姓名、年籍不詳代號「marth_571」、「老啊姨
    」等人，基於販賣第三級毒品而混合二種以上毒品以營利之
    犯意聯絡，先由警員喬裝買家向「marth_571」聯繫購買毒
    品事宜，因而達成以新臺幣（下同）6,000元交易毒品咖啡
    包12包之合意，並約定在苗栗縣頭份市富國街與昌隆一街口
    碰面後，「marth_571」再將上情告知「老啊姨」，由「老
    啊姨」聯絡甲○○於民國110年11月25日17時25分許駕車抵達
    該處，並攜帶如附表編號1至2所示之第三級毒品與喬裝買家
    之警員碰面，嗣因警員當場表明身分後逮捕甲○○而販賣未遂
    ，並扣得如附表各編號所示之物，而查悉上情。
二、案經苗栗縣警察局頭份分局報告臺灣苗栗地方檢察署檢察官
    偵查起訴。
    理  由
一、證據能力：
    本判決下述所引用之非供述證據，與本案均具有關聯性，且
    均係依法定程序合法取得，而查無依法應排除其證據能力之
    情形，復經本院依法踐行證據調查程序，自均得作為本院認
    事用法之依據。 
二、認定犯罪事實所憑之證據及理由： 
　㈠上揭犯罪事實，業據被告於警詢、偵訊及審理中均坦承不諱
    （見偵卷第29至41頁、第139至141頁、第187至190頁，本院
    卷第15至22頁、第94頁），並有苗栗縣警察局搜索扣押筆錄
    、扣押物品目錄表、內政部警政署刑事警察局111年1月6日
    刑鑑字第1108037723號鑑定書、通訊軟體對話擷圖29張及查
    獲現場照片4張附卷可稽（見偵卷第59至71頁、第81至95頁
    、第105至107頁、第191至193頁），足認被告上開任意性自
    白與事實相符，堪以採信。又依被告於審理中供稱：伊每賣
    出1包毒品咖啡包，可以從中賺取100至200元之利潤等語（
    見本院卷第16頁），可見被告實行前開販賣第三級毒品而混
    合二種以上毒品未遂犯行時，主觀上確有從中營利之意圖甚
    明。
　㈡綜上，本案事證明確，被告犯行洵堪認定，應依法論科。
三、論罪科刑：
　㈠論罪、刑之加重事由、共同正犯之認定及變更起訴法條：　
　　核被告所為，係犯毒品危害防制條例第9條第3項、第4條第6
    項、第3項之販賣第三級毒品而混合二種以上毒品未遂罪，
    並應依毒品危害防制條例第9條第3項規定加重其刑。被告與
    「marth_571」、「老啊姨」就上開犯行之實施，具有犯意
    聯絡及行為分擔，應論以共同正犯。另因扣案如附表編號1
    至2所示之毒品咖啡包，經鑑驗後已確認均有混合二種以上
    之毒品，是起訴意旨認被告所為僅係犯毒品危害防制條例第
    4條第6項、第3項之販賣第三級毒品未遂罪，容有未恰，惟
    因二者基本社會事實同一，本院自應審理，且此部分業經本
    院於審理中當庭告知被告上開罪名以供答辯（見本院卷第90
    頁），而無礙被告防禦權之行使，爰依刑事訴訟法第300條
    規定變更起訴法條。
　㈡刑之減輕事由：　
  ⒈關於刑法第25條第2項之刑罰減輕事由部分：
　　被告本案已著手於販賣第三級毒品而混合二種以上毒品行為
    之實行而不遂，為未遂犯，爰依刑法第25條第2項規定減輕
    其刑，並與前述加重其刑部分依法先加後減之。
　⒉關於毒品危害防制條例第17條第2項之刑罰減輕事由部分：
    按犯第4條至第8條之罪於偵查及審判中均自白者，減輕其刑
    ，毒品危害防制條例第17條第2項定有明文。查被告就其所
    犯販賣第三級毒品而混合二種以上毒品未遂犯行，業於偵訊
    及審理中自白而如前述，是本院自應依上開規定減輕其刑，
    並與前開未遂減輕其刑部分，依法遞減輕之。
　⒊關於毒品危害防制條例第17條第1項之刑罰減輕事由部分： 
　　按犯第4條之罪，供出毒品來源，因而查獲其他正犯或共犯
    者，減輕或免除其刑，毒品危害防制條例第17條第1項定有
    明文。查臺灣苗栗地方檢察署及苗栗縣警察局頭份分局偵辦
    本案後，均未因被告供述而查獲上手等情，有臺灣苗栗地方
    檢察署111年2月7日苗檢松盈110偵7847字第1119002758號函
    、苗栗縣警察局頭份分局111年2月9日份警偵字第111000236
    5號函暨函附資料各1份附卷可證（見本院卷第51頁、第69至
    71頁），足見檢察官及司法警察均未因被告之供述而查獲其
    他正犯或共犯，是被告所為前揭犯行，尚無從依上開規定減
    輕其刑。
　⒋關於刑法第59條之刑罰減輕事由部分：
　　本院考量毒品咖啡包對社會秩序及國民健康危害非輕，且被
    告係智識健全之成年人，對政府嚴格查緝販賣毒品之行為，
    自無不知之理。益且，被告所涉上揭犯行，經依毒品危害防
    制條例第9條第3項規定加重其刑，並依刑法第25條第2項及
    毒品危害防制條例第17條第2項規定遞減輕其刑後，縱然法
    院就其犯罪情節量處最低度刑，衡諸著手販賣毒品咖啡包助
    長毒品流通、便利他人施用毒品而戕害其身心健康，對社會
    秩序之危害非微，尚難認被告本案所為犯行，有何客觀上足
    以引起一般同情，而有情輕法重或情堪憫恕之情況，自無刑
    法第59條規定酌量減輕其刑適用之餘地。
  ㈢量刑：
　　爰審酌被告明知毒品對人體危害之鉅，且毒品咖啡包足造成
    施用者生理成癮性及心理依賴性，導致精神障礙與性格異常
    ，戕害國人身體健康，然其為求營利，竟仍為前揭販賣毒品
    未遂之犯行，所為實屬不該。又考量被告著手販賣毒品之種
    類、數量、金額、次數、人數等犯罪情狀，並參以被告曾因
    妨害性自主案件經檢察官為緩起訴處分，此品行資料有臺灣
    高等法院被告前案紀錄表1份存卷可查（見本院卷第11頁）
    ，尚難認其素行甚良。惟念被告犯後於警詢、偵訊及審理中
    均坦承犯行，態度尚可，兼衡其於審理中自陳學歷為高職肄
    業，現從事冷氣、水電相關行業，家中無人需其扶養等語（
    見本院卷第96頁）之智識程度、家庭與生活狀況等一切情狀
    ，量處如主文所示之刑，以資警惕。
四、沒收部分：
　㈠供犯罪所用之物部分：
    按犯第4條之罪者，其供犯罪所用之物，不問屬於犯罪行為
    人與否，均沒收之。毒品危害防制條例第19條第1項定有明
    文。經查，扣案如附表編號3所示之手機1支為被告所有，並
    為供其實施本案犯行所用之物等節，業據被告於審理中供述
    明確（見本院卷第95頁），是揆諸前揭規定，上開物品核屬
    被告之犯罪工具，自應依毒品危害防制條例第19條第1項規
    定宣告沒收。 
　㈡毒品部分：
　　按違禁物，不問屬於犯罪行為人與否，沒收之，刑法第38條
    第1項定有明文。經查，扣案如附表編號1至2所示之物，業
    經鑑驗含有第三級毒品成分而如附表前揭編號所示，此有前
    述內政部警政署刑事警察局鑑定書1份在卷為憑，是本院自
    均應依前開規定對之宣告沒收。至鑑驗耗用之毒品部分既已
    滅失，則無庸再予宣告沒收，附此敘明。
據上論斷，應依刑事訴訟法第299條第1項前段、第300條，毒品
危害防制條例第4條第6項、第3項、第9條第3項、第17條第2項、
第19條第1項，刑法第11條、第25條第2項、第28條、第38條第1
項，判決如主文。
本案經檢察官陳昭銘提起公訴，檢察官黃智勇到庭執行職務
中　　華　　民　　國　　111 　年　　4 　　月　　13　　日
                  刑事第三庭  審判長法  官  魏宏安
                                    法　官　王瀅婷
                                    法  官  朱俊瑋　
以上正本證明與原本無異。
如不服本判決應於收受判決後20日內向本院提出上訴書狀，並應
敘述具體理由。其未敘述上訴理由者，應於上訴期間屆滿後20日
內向本院補提理由書( 均須按他造當事人之人數附繕本) 「切勿
逕送上級法院」。
       　　　　　　　               書記官　鄭雅雁　　　
中　　華　　民　　國　　111 　年　　4 　　月　　13　　日
附錄本案論罪科刑法條：
毒品危害防制條例第4條
製造、運輸、販賣第一級毒品者，處死刑或無期徒刑；處無期徒
刑者，得併科新臺幣3千萬元以下罰金。
製造、運輸、販賣第二級毒品者，處無期徒刑或10年以上有期徒
刑，得併科新臺幣1千5百萬元以下罰金。
製造、運輸、販賣第三級毒品者，處7年以上有期徒刑，得併科
新臺幣1千萬元以下罰金。
製造、運輸、販賣第四級毒品者，處5年以上12年以下有期徒刑
，得併科新臺幣5百萬元以下罰金。
製造、運輸、販賣專供製造或施用毒品之器具者，處1年以上7年
以下有期徒刑，得併科新臺幣1百50萬元以下罰金。
前五項之未遂犯罰之。
毒品危害防制條例第9條
成年人對未成年人販賣毒品或犯前三條之罪者，依各該條項規定
加重其刑至二分之一。
明知為懷胎婦女而對之販賣毒品或犯前三條之罪者，亦同。
犯前五條之罪而混合二種以上之毒品者，適用其中最高級別毒品
之法定刑，並加重其刑至二分之一。
【附表】
編號 扣案物品名稱及數量 備註 1 毒品咖啡包10包 （褐／白色包裝） 含第三級毒品4-甲基甲基卡西酮、甲基-N,N-二甲基卡西酮成分。 4-甲基甲基卡西酮之驗前總純質淨重共約1.38公克。 2 毒品咖啡包2包 （粉紅／藍色包裝） 含第三級毒品4-甲基甲基卡西酮、甲基-N,N-二甲基卡西酮成分。 4-甲基甲基卡西酮之驗前總純質淨重共約0.22公克。 3 手機1支（含SIM卡1張） 見偵卷第71頁之扣押物品清單。